# 土地摊销问题

提问人：gusf 时间：2015-02-09 11:24:13
是土地划拨成本呀，就是会便宜点，但是同样是要付出让金的。

回答人：chenyiwei
划拨地应不需要付出让金，但可能要支付拆迁补偿款、青苗补偿费等。这部分补偿可分摊计入该土地上所建造的房屋建筑物、构筑物的成本中，在其使用寿命内计提折旧。

提问人：zhongruifan 时间：2015-11-25 10:03:35
请教陈版主，一农业企业与农民签订土地租赁合同，合同期限是 6 年， 2012 年-2018年， 6 年租金是 600 万，每年 100 万， 2012 年支付300 万，剩下 300 万元在 2016 年支付， 2012 年账上处理，借：长期待摊费用 300 万 贷：银行存款 300 万， 请问 2012 年摊销是按照600 万元基数来摊销还是按照 300 万元基数来摊销？怎样摊销才是正确的。

回答人：chenyiwei
将现已支付的 300 万元租金在该部分租金对应的租赁年限（ 3 年）内摊销。